【裁判字號】    99,審訴,570
【裁判日期】    991013
【裁判案由】    違反毒品危害防制條例
【裁判全文】
臺灣新竹地方法院刑事判決             99年度審訴字第570號
公  訴  人  臺灣新竹地方法院檢察署檢察官
被      告  甲○○
上列被告因違反毒品危害防制條例案件，經檢察官提起公訴（99
年度毒偵字第1246號），被告於本院準備程序進行中，就被訴事
實為有罪之陳述，經本院告知簡式審判程序意旨，並聽取公訴人
及被告之意見後，本院合議庭裁定改依簡式審判程序審理，茲判
決如下：
    主    文
甲○○施用第一級毒品，累犯，處有期徒刑捌月。又施用第二級
毒品，累犯，處有期徒刑肆月。應執行有期徒刑拾月。
    事    實
一、甲○○前於民國93年間，因施用第二級毒品案件，經本院以
    94年度易字第257號判決判處有期徒刑4月確定（下稱甲案）
    ；又於94年間，因竊盜案件，經本院以94年度竹東簡字第16
    8號判決判處有期徒刑4月確定（下稱乙案）；又於95年間，
    因連續施用第一、二級毒品案件，經本院以95年度訴字第32
    2號判決分別判處有期徒刑1年、6月，應執行有期徒刑1年4
    月確定。復因中華民國九十六年罪犯減刑條例施行，上開甲
    、乙、丙三案件經本院以96年度聲減字第48號裁定，分別減
    為有期徒刑2月、2月、6月、3月，並就甲、乙二案及丙案件
    中有關施用第一級毒品部分，定其應執行刑為有期徒刑10月
    確定，另與上開丙案施用第二級毒品部分接續執行，於96年
    7 月26日徒刑易科罰金出監執行完畢。
二、其前初犯因施用毒品案件，經本院以88年度毒聲字第2736號
    裁定送觀察、勒戒後，認無繼續施用毒品傾向，業經臺灣新
    竹地方法檢察署檢察官於89年3月31日以88年度毒偵字第795
    號、89年度毒偵字第182號、第634號、第915 號為不起訴處
    分確定，復因二犯施用毒品案件，經本院以89年度毒聲字第
    2260號裁定送觀察、勒戒後，認有繼續施用毒品之傾向，依
    本院90年度毒聲字第68號裁定令入戒治處所施以強制戒治，
    嗣其強制戒治執行滿3 月後，經戒治處所認無繼續戒治之必
    要，再經本院於90年6月5日，以90年度毒聲字第966 號裁定
    停止戒治，於90年10月19日因停止其處分之出監，所餘戒治
    期間付保護管束，旋其停止戒治所餘戒治期間於90年12月22
    日屆滿，因期滿未經撤銷，視為強制戒治期滿執行完畢；刑
    責部分並經本院以90年度訴字第26號判決判處應執行有期徒
    刑10月確定。又於93年間三犯施用第二級毒品案件經本院以
    94年度易字第257號判決判處有期徒刑4月確定；惟其仍不知
    悔改，又於95年間，四犯連續施用第一、二級毒品案件，經
    本院以95年度訴字第322號判決分別判處有期徒刑1年、6 月
    ，應執行有期徒刑1年4月確定。又於98年間五犯施用第一級
    品案件，經本院以99年度審訴字第464 號判決判處有期徒刑
    8月確定。
三、詎其仍不知戒斷毒癮，基於施用第一級毒品海洛因之犯意，
    於99年1月20日下午1時許，為警採尿往前回溯26小時，在不
    詳地點，以將第一級毒品海洛因摻礦泉水置入注射針筒注射
    血管之方式，非法施用第一級毒品海洛因1 次。另基於施用
    第二級毒品甲基安非他命，為警採尿往前回溯96小時內，在
    不詳地點，以將甲基安非他命放入玻璃球內燒烤煙後吸食之
    方式，非法施用第二級毒品甲基安非他命1次。嗣於99年1月
    20日下午1 時許，嗣因另案經警通知其到場，並經其同意採
    尿送驗後，呈毒品嗎啡、甲基安非他命及安非他命陽性反應
    ，始查悉上情。
四、案經新竹縣政府警察局橫山分局報告臺灣新竹地方法院檢察
    署檢察官偵查起訴。
    理    由
一、本件被告甲○○所犯施用第一、二級毒品罪，『非』死刑、
    無期徒刑、最輕本刑為3 年以上有期徒刑之罪，或高等法院
    管轄第一審之案件，被告於本院準備程序進行中，就被訴事
    實為有罪之陳述，經本院合議庭認合於刑事訴訟法第273 條
    之1第1項之規定，裁定適用簡式審判程序，合先敘明。
二、訊據被告甲○○對於前揭施用第一級毒品海洛因及第二級毒
    品甲基安非他命犯行，於本院準備程序及簡式審判程序時均
    坦承不諱（見本院卷第20至24頁），復有被告於警詢所親採
    封緘之尿液，經送驗結果呈嗎啡、安非他命及甲基安非他命
    陽性反陽，有詮昕科技股份有限公司所出具之濫用藥物檢驗
    報告、新竹縣政府警察局毒品犯罪嫌疑人尿液採驗作業管制
    紀錄影本各1份附卷可稽（見偵查卷第7至8 頁），被告上開
    自白內容確與事實相符，堪足採信，本案事證已臻明確，被
    告上開犯行洵堪認定。
三、論罪科刑
（一）被告有如前揭事實欄二所示因施用毒品經送觀察、勒戒及
      強制戒治之執行紀錄，及於強制戒治執行完畢釋放後5 年
      內已另因「再犯」施用毒品之罪而經追訴處罰之紀錄等情
      ，有臺灣高等法院被告前案紀錄表1 份在卷可按，被告本
      件施用第二級毒品犯行，自應依法予以論罪科刑。
（二）所犯罪名：核被告所為係犯毒品危害防制條例第10條第1
      項之施用第一級品罪及同條第2項之施用第二級毒品罪。
（三）其施用前分別持有海洛因及甲基安非他命毒品之低度行為
      ，均應為施用之高度行為所吸收，不另論罪。
（四）被告就上開2次施用毒品犯行，時間不同，犯意各別，行
      為互異，應予分論併罰。
（五）被告有事實欄一所示有期徒刑執行完畢之前科，有臺灣高
      等法院被告前案紀錄表1 份附卷可稽，其於有期徒刑執行
      完畢5 年內故意再犯本件有期徒刑以上之罪，為累犯，應
      依刑法第47條第1項之規定加重其刑。
（六）爰審酌被告素行不佳，前經執行觀察、勒戒後，仍未戒除
      毒癮、施用毒品嚴重危害其身心健康，念其坦認犯行，犯
      罪後態度良好等一切情狀，分別量處如附表所示之刑，並
      定應其執行之刑，以資懲儆。
（七）末按司法院於民國99年7月16日公布釋字第679號解釋，理
      由略以：本院院字第2702號解釋認為得易科罰金之罪與不
      得易科罰金之罪，因併合處罰之結果，不得易科罰金，故
      於諭知判決時，無庸為易科折算標準之記載。本院釋字第
      144 號解釋進而宣示「數罪併罰中之一罪，依刑法規定得
      易科罰金，若因與不得易科之他罪併合處罰結果而不得易
      科罰金時，原可易科部分所處之刑，自亦無庸為易科折算
      標準之記載」係考量得易科罰金之罪與不得易科罰金之罪
      併合處罰，犯罪行為人因不得易科罰金之罪，本有受自由
      刑矯正之必要，而對犯罪行為人施以自由刑較能達到矯正
      犯罪之目的，故而認為得易科罰金之罪，如與不得易科罰
      金之罪併合處罰時，不許其易科罰金。上開解釋旨在藉由
      自由刑之執行矯正犯罪，目的洵屬正當，亦未選擇非必要
      而較嚴厲之刑罰手段，與數罪併罰定應執行刑制度之本旨
      無違，亦與憲法第23條規定之比例原則尚無牴觸，並無變
      更之必要。是本件施用第二級毒品部分所處之刑，雖本屬
      得易科罰金之罪，然其既與不得易科罰金之施用第一級毒
      品部分，併合處罰定執行刑之結果，依法不得易科罰金，
      附此敘明。
四、據上論斷，應依刑事訴訟法第273條之1第1項、第299條第1
    項前段，毒品危害防制條例第10條第1項、第2項，刑法第11
    條前段、第47條第1項、第51條第5款，判決如主文。
本案經檢察官張嘉宏到庭執行職務。
中    華    民    國    99    年    10   月    13    日
                    刑事第九庭  法  官       邱忠義
以上正本證明與原本無異。
如不服本判決，應於判決送達後10日內向本院提出上訴書狀。上
訴書狀應敘述具體理由，未敘述上訴理由者，應於上訴期間屆滿
後20日內補提理由書狀於本院（均須按他造當事人之人數附繕本
）「切勿逕送上級法院」。
中    華    民    國    99    年    10    月    13    日
                                書記官       王思穎
附錄本案論罪科刑法條全文：
毒品危害防制條例第10條
施用第一級毒品者，處6月以上5年以下有期徒刑。
施用第二級毒品者，處3年以下有期徒刑。

司法院資訊處製作；財團法人民間司法改革基金會備份。
